cs: Obchod a průmysl > Zdravotnictví > Lékařský nábytek > Lékařské vozíky: Vozíky na léky; Infuzní stojany a vozíky
bg-BG: Бизнес и промишленост > Медицински > Медицинско обзавеждане > Медицински колички: Колички за медицинска помощ; Стойки за системи и колички
nb: Forretninger og industri > Medisinsk > Medisinske møbler > Medisinvogner: Krasjvogner; IV-stenger og -vogner
el: Επιχειρηματικός & βιομηχανικός εξοπλισμός > Ιατρικά είδη > Ιατρικά έπιπλα > Ιατρικά καρότσια: Καρότσια ανάνηψης; Ορθοστάτες & καρότσια για διατάξεις ενδοφλέβιας χρήσης
de: Wirtschaft & Industrie > Medizinischer Bereich > Medizinische Möbel > Medizinische Wagen: Reanimationswagen; Infusionsständer & -wagen
it: Commercio e industria > Medicina > Arredamento medico > Carrelli distribuzione farmaci: Carrelli di emergenza; Aste e carrelli portaflebo
sl-SI: Posel in industrija > Zdravstvo > Medicinsko pohištvo > Medicinski vozički: Vozički za nujne primere; Stojala in vozički za infuzijske črpalke
ja: ビジネス・産業 > 医療 > 医療用家具 > 医療用ワゴン: 救急ワゴン; IVポール・ワゴン
tr: İş ve Endüstri > Medikal > Medikal Mobilyalar > Medikal Arabalar: Acil Müdahale Arabaları; Serum Askı ve Arabaları
zh-TW: 商業與各產業 > 醫療業 > 醫療家具 > 醫療推車: 急救推車; 懸吊式 IV 架
sk-SK: Obchod a priemysel > Zdravotníctvo > Zdravotnícky nábytok > Zdravotnícke vozíky: Pohotovostné vozíky; IV stojany a vozíky
lt-LT: Verslas ir pramonė > Medicina > Medicininiai baldai > Medicininiai vežimėliai: Procedūriniai vežimėliai; IV laikikliai ir vežimėliai
es: Economía e industria > Productos médicos > Mobiliario médico > Carros médicos: Carros de emergencias; Carros y portasueros
ko: 비즈니스/산업 > 의료 > 의료용 가구 > 의료용 카트: 크래시 카트; 수액 걸이/카트
zh-CN: 商业/工业 > 医疗 > 医用家具 > 医用推车: 医用急救推车; 输液架与输液车
da: Erhverv og industri > Medicinsk > Møbler til hospitaler og læger > Medicinvogne: Hjertestopvogne; Dropstativer og vogne
hr-HR: Posao i industrija > Medicina > Medicinski namještaj > Medicinska kolica: Kolica za oživljavanje; Stalci i kolica za infuziju
fi: Yritys ja teollisuus > Lääketiede > Sairaalakalusteet > Sairaalavaunut: Hoitovaunut; Tippatelineet ja -vaunut
sv: Företag och industri > Sjukvård > Sjukhusmöbler > Sjukhusvagnar: Akutvagnar; Droppställningar och droppvagnar
nl: Zakelijk en industrieel > Medisch > Medisch meubilair > Medicijnkarren: Reanimatiekarren; Infuuspalen en -karren
pt-PT: Business e industrial > Médico > Mobiliário médico > Carrinhos médicos: Carrinhos de emergência; Polos IV e carrinhos
th: ธุรกิจและอุตสาหกรรม > การแพทย์ > เฟอร์นิเจอร์ทางการแพทย์ > รถเข็นทางการแพทย์: รถเข็น; รถเข็นและเสา IV
ru: Бизнес и промышленность > Медицина > Медицинская мебель > Медицинские тележки: Реанимационные тележки; Тележки со штативами для внутривенных вливаний
vi: Kinh doanh & Công nghiệp > Y tế > Trang bị y tế > Xe đẩy y tế: Xe đẩy dụng cụ cấp cứu; Xe đẩy và cọc di động treo túi truyền tĩnh mạch
pl: Biznes i przemysł > Branża medyczna > Meble medyczne > Wózki medyczne: Wózki reanimacyjne; Stojaki na kroplówki i wózki
pt-BR: Comercial e industrial > Medicina > Móveis médicos > Carrinhos médicos: Carrinhos de emergência; Porta-soros e carrinhos
ro-RO: Afaceri și sectorul industrial > Sectorul medical > Mobilier medical > Cărucioare medicale: Cărucioare resuscitare; Suporturi și cărucioare perfuzii
en: Business & Industrial > Medical > Medical Furniture > Medical Carts: Crash Carts; IV Poles & Carts
fr: Entreprise et industrie > Secteur médical > Meubles pour le secteur médical > Chariots médicaux: Chariots d’urgence; Pieds à perfusion
hu: Üzlet és ipar > Orvosi > Orvosi bútorok > Orvosi kocsik: Baleseti kocsik; IV rudak és kocsik